【裁判字號】    95,訴,326
【裁判日期】    950324
【裁判案由】    違反藥事法等
【裁判全文】
臺灣桃園地方法院刑事判決               95年度訴字第326號
公  訴  人  台灣桃園地方法院檢察署檢察官
被      告  甲○○
            媚麗纖姿國際有限公司
                    統一編號：.
代  表  人  乙○○
上列被告因違反藥事法等案件，經檢察官提起公訴（94年度偵字
第14908 號、第20075 號），並更正起訴法條，經本院合議庭裁
定由受命法官獨任進行簡式審判程序，檢察官聲請改依協商程序
而為判決，本院判決如下︰
    主      文
甲○○明知為偽藥而販賣，處有期徒刑陸月，如易科罰金，以
佰元折算壹日。緩刑年。
媚麗纖姿國際有限公司之從業人員，因執行業務，犯藥事法第八
十三條第一項明知為偽藥而販賣罪，處罰金新臺幣萬元。
    事實及理由
一、甲○○係媚麗纖姿國際有限公司（以下簡稱媚麗公司）之實
    際負責人即從業人員，實際處理媚麗公司業務（登記負責人
    為其妻乙○○，業經台灣桃園地方法院檢察署檢察官為不起
    訴處分），甲○○於民國92年初某日，以不詳之價格向劉基
    文購得來路不明含有sildenafil成分（威而剛藥品主要成分
    ）之偽藥約300 至400 顆後，甲○○明知上開偽藥乃未經核
    准擅自製造，竟基於偽造私文書之犯意，先將上開購得之偽
    藥以4 顆為1 盒加以包裝，在未經金佳峰食品股份有限公司
    （以下簡稱金佳峰公司）之同意或授權下，在紙製包裝盒上
    虛偽記載「製造商：金佳峰公司」、「本產品經衛生署食字
    號第0900054373號函配方審查認定為食品」等字樣，並將所
    購得之偽藥命名為「威猛剛」裝入上開紙盒，甲○○為圖牟
    利，復基於販賣偽藥及行使偽造私文書之犯意，於未經主管
    機關之許可下，於同年8 、9 月間，甲○○將上開包裝後印
    製有偽造金佳峰公司名義之偽藥，以每錠新台幣（下同）25
    元之價格，將約100 盒之「威猛剛」出售予不知情之田緣國
    際有限公司業務員邱垂鴻，而由邱垂鴻於同年12月3 日交由
    不知情之鍾黃雪霞寄賣，足以生損害於金佳峰公司及公眾使
    用藥物之安全性，迨於94年1 月24日，在桃園縣龍潭鄉○○
    路144 號鍾黃雪霞所經營之「弘安育藥局」，經桃園縣龍潭
    鄉衛生所人員當場查獲，並扣得上開「威猛剛」偽藥2 盒（
    驗餘剩「威猛剛」1 顆及外盒1 盒）。案經桃園縣政府警察
    局中壢分局報請台灣桃園地方法院檢察署檢察官偵查起訴。
二、證據：
  (一)被告甲○○、媚麗公司於審判中之自白。
  (二)證人鍾黃雪霞、邱垂鴻於警詢及偵查中之證述。
  (三)田緣國際有限公司送貨單及退貨單各1紙。
  (四)行政院衛生署90年12月5 日衛署食字第0900054373號函、行
    政院衛生署國產食品製造配方審查結果表各1 份。
  (五)桃園縣政府營利事業登記證及經濟部函文各1份。
  (六)行政院衛生署95年2月23日衛署藥字第0950309759號函。
三、按藥品經稽查或檢驗，其未經核准，擅自製造者，為偽藥，
    此為藥事法第20條第1 項所明文規定，被告甲○○明知偽藥
    而出售於不知情之邱垂鴻。核其所為係犯藥事法第83條第1
    項之販賣偽藥罪。查被告行為後，藥事法已於93年4 月21日
    修正公布，並自同年4 月23日起施行，修正前之該法第83條
    第1 項原規定「明知為偽藥或禁藥，而販賣、供應、調劑、
    運送、寄藏、牙保、轉讓或意圖販賣而陳列者，處5 年以下
    有期徒刑，得併科10萬元以下罰金」，嗣上開條文經修正為
    「明知為偽藥或禁藥，而販賣、供應、調劑、運送、寄藏、
    牙保、轉讓或意圖販賣而陳列者，處7 年以下有期徒刑，得
    併科5 百萬元以下罰金。」，經比較修正前、後法條刑度之
    結果，自以修正前之規定有利於被告甲○○，依刑法第2 條
    第1 項但書規定，自應適用93年4 月21日修正前之藥事法第
    83條第1 項規定處斷。查金佳峰公司之中文名稱，係該等公
    司表示其用意之證明，自屬刑法第210 條之私文書，被告甲
    ○○販售之偽藥，外包裝盒有標示金佳峰公司名稱，則其有
    主張該公司之意思內容，至為灼然，係犯刑法第216 條、第
    210 條之行使偽造私文書罪。被告甲○○販賣上開藥品，係
    一行為同時販賣偽藥及行使偽造私文書（公司之名稱部分）
    ，而觸犯數罪名之想像競合犯，應從一重之販賣偽藥罪論處
    。被告媚麗公司因從業人員甲○○（實際負責人）執行業務
    ，犯販賣偽藥之罪，應依藥事法第87條之規定，對法人科以
    該條之罰金刑。
四、本件被告甲○○、媚麗公司已認罪，經檢察官與被告甲○○
    、媚麗公司於準備程序達成協商之合意，其合意內容為：被
    告甲○○就上開犯行願受科處有期徒刑6 月，緩刑3 年；被
    告媚麗公司願受科處罰金3 萬元。經查，上開協商合意並無
    刑事訴訟法第455 條之4 第1 項所列情形之1 ，且被告甲○
    ○未曾受有期徒刑以上刑之宣告，有臺灣高等法院被告前案
    紀錄表1 份在卷可按，已符合得宣告緩刑之要件，檢察官聲
    請改依協商程序而為判決，本院爰不經言詞辯論，於協商合
    意範圍內為協商判決，合予敘明。
五、附記事項：
  (一)扣案之偽藥1 顆及外盒1 個，業經被告甲○○出售予證人邱
    垂鴻，再經由證人邱垂鴻交予證人鍾黃雪霞寄賣，已非被告
    甲○○及媚麗公司所有，本院無從宣告沒收。至於藥事法第
    79條第1 項「沒入銷燬之」之規定係屬行政機關依行政程序
    科罰之權限，法院自不得越權於判決內諭知沒入銷燬，併此
    說明。
  (二)被告甲○○願捐款3 萬元予財團法人犯罪被害人保護協會台
    灣桃園分會，並已捐款完畢。
六、應適用之法條：刑事訴訟法第455 條之4 第2 項、第455 條
    之8 ，修正前藥事法第83條第1 項、第87條，刑法第11條前
    段、第2 條第1 項但書、第210 條、第216 條、第55條、第
    41條第1 項前段、第74條第1 款，罰金罰鍰提高標準條例第
    2 條，判決如主文。
七、本判決除有刑事訴訟法第455 條之4 第1 項第1 款、第2 款
    、第4 款、第6 款、第7 款所定情形之一，或違反同條第2
    項規定者外，不得上訴。
八、如得上訴且不服本件判決，應自收受判決送達後10日內，向
    本院提出上訴書狀，上訴於第二審法院。
九、本案經檢察官徐則賢到庭執行職務。
中    華    民    國    95    年    3     月    24    日
                  刑事第四庭  法  官  張淑華
以上正本證明與原本無異
如不服本判決書應於送達後10日內向本院提出上訴狀
                              書記官  郭中明
中    華    民    國    95    年    4     月    3     日
附錄本案論罪科刑法條：
修正前藥事法第83條（民國82年2月5日修正）
明知為偽藥或禁藥，而販賣、供應、調劑、運送、寄藏、牙保、
轉讓或意圖販賣而陳列者，處5 年以下有期徒刑，得併科新臺幣
10萬元以下罰金。
犯前項之罪，因而致人於死者，處7 年以上有期徒刑，致重傷者
，處1 年以上7 年以下有期徒刑。
因過失犯第1 項之罪者，處1 年以下有期徒刑、拘役或新臺幣10
萬元以下罰金。
第1項之未遂犯罰之。
中華民國刑法第216條
(行使偽造變造或登載不實之文書罪)
行使第二百十條至第二百十五條之文書者，依偽造、變造文書或
登載不實事項或使登載不實事項之規定處斷。
中華民國刑法第210條
(偽造變造私文書罪)
偽造、變造私文書，足以生損害於公眾或他人者，處五年以下有
期徒刑。


司法院資訊處製作；財團法人民間司法改革基金會備份。
